【裁判字號】    98,簡上,81
【裁判日期】    980525
【裁判案由】    損害賠償
【裁判全文】
臺灣臺中地方法院民事判決  98年度簡上字第81號
上  訴  人  乙○○
訴訟代理人  梁基暉律師
複代理人    甲○○
被上訴人    丙○○
上當事人間請求損害賠償事件，上訴人對中華民國98年3月11日
本院沙鹿簡易庭97年度沙簡字第542號第一審判決提起上訴，並
聲請就關於假執行之上訴先為辯論及裁判，本院於98年5月22日
就假執行之上訴部分言詞辯論終結，判決如下：
    主    文
上訴人關於假執行之上訴駁回。
原判決關於假執行之裁判，上訴人如以新台幣貳拾伍萬貳仟元為
被上訴人預供擔保，得免為假執行。
    事實及理由
一、上訴人主張兩造間損害賠償事件，經原審判決上訴人應賠償
    被上訴人新台幣（下同）252,000元，並依職權宣告假執行
    。上訴人對原審判決尚有不服。惟被上訴人依該判決聲請鈞
    院民事執行處為強制執行（本院98年度執字第23410號），
    恐受有不能回復之損害，為免損害擴大，爰請依法聲請鈞院
    就原審關於假執行裁判之上訴部分先為裁判等語。
二、被上訴人則以：同意上訴人供擔保後免為假執行。
三、按第二審法院應依聲請，就關於假執行之上訴先為辯論及裁
    判，民事訴訟法第455條定有明文，是第二審法院依聲請就
    關於假執行之上訴先為辯論及裁判時，應命行必要的言詞辯
    論，其裁判應以判決行之。又法院得宣告准被告預供擔保或
    將請求標的物提存而免為假執行；依前項規定預供擔保或提
    存而免為假執行，應於執行標的物拍定、變賣或物之交付前
    為之，民事訴訟法第392條第2項、第3項定有明文，第二審
    亦不排除此一規定之準用。本件原審判決認被上訴人請求上
    訴人給付252,000元及自民國98年2月7日起至清償日止按年
    息5%計算之利息，為有理由，而判決本訴部分上訴人應如數
    給付，且本事件依民事訴訟法第427條第1項之規定應適用簡
    易程序，原審為上訴人本訴敗訴之判決，並依同法第389條
    第1項第3款之規定依職權宣告假執行，並無違誤，上訴人上
    訴意旨指摘此部分原判決不當，為無理由，應予駁回。至上
    訴人於本院陳明願供擔保請求免為假執行，經核於法並無不
    合，應予准許，爰酌定相當擔保金額併予准許之。
四、據上論結，本件上訴人之上訴關於原判決假執行部分，為無
    理由，惟上訴人免假執行之聲請為有理由，依民事訴訟法第
    436條之1第3項、第449條第1項、第463條、第392條第2項，
    判決如主文。
中    華    民    國    98    年    5    月    25     日
                  民事第三庭  審判長法  官  林洲富
                                    法  官  林慧貞
                                    法  官  謝慧敏
上正本證明與原本無異。
如對本判決不得上訴。
中    華    民    國    98    年    5    月    25     日
                                    書記官


司法院資訊處製作；財團法人民間司法改革基金會備份。
